【裁判字號】    95,上訴,343
【裁判日期】    950412
【裁判案由】    毒品危害防制條例
【裁判全文】
臺灣高等法院臺中分院刑事判決         95年度上訴字第343號
上  訴  人
即  被  告  乙○○
上列上訴人因毒品危害防制條例案件，不服臺灣彰化地方法院94
年度訴字第2002號中華民國95年1月5日第一審判決（起訴案號：
臺灣彰化地方法院檢察署94年度毒偵字第3848、4434、4886、52
81、5318號，移送案號：94年度毒偵字第5571號、95年度毒偵字
第455號），提起上訴，本院判決如下：
    主  文
原判決關於連續施用第一級毒品及定應執行刑部分均撤銷。
其他上訴駁回。
乙○○連續施用第一級毒品，累犯，處有期徒刑壹年伍月，扣案
之注射針筒壹支沒收。
上開撤銷改判部分所處有期徒刑壹年伍月，扣案注射針筒壹支沒
收；及上訴駁回部分所處有期徒刑柒月，應執行有期徒刑壹年拾
壹月，扣案之注射針筒壹支沒收。
    事  實
一、乙○○前有煙毒、槍砲等前科，又因施用毒品案件，經台灣
    彰化地方法院以88年度毒聲字第1805號裁定送觀察、勒戒後
    ，認有繼續施用毒品傾向，再經同法院以88年度毒聲字第19
    97號裁定令入戒治處所強制戒治，於民國88年11月24日停止
    戒治出所付保護管束，並於89年5月12日保護管束期滿未經
    撤銷停止戒治，視為執行完畢釋放，由臺灣彰化地方法院檢
    察署檢察官以89年度戒毒偵字第561號為不起訴處分確定；
    再因施用毒品案件，由臺灣彰化地方法院檢察署檢察官聲請
    強制戒治並提起公訴，經同法院以92年度訴字第475號判決
    判處有期徒刑9月確定，而強制戒治部分則經同法院以92年
    度毒聲字第556號裁定令入戒治處所強制戒治，嗣於93年1月
    9日因毒品危害防制條例修正施行而未執行完畢即依法釋放
    ；復因施用毒品案件，經同法院以92年度易字第816號判決
    判處有期徒刑5月確定；上開二罪嗣經定應執行有期徒刑1
    年1月確定，已於94年2月8日縮刑期滿執行完畢。
二、乙○○猶不思悔改，於前揭強制戒治執行完畢釋放後5年內
    ，復基於施用第一級毒品海洛因之概括犯意，自94年2月中
    旬某日起，至94 年12月16日止，在彰化縣溪湖鎮○○里○
    ○街61號之住處及彰化縣溪湖鎮○○路旁等處，以將海洛因
    加水混合後以針筒注射體內之方式，連續施用第一級毒品海
    洛因多次，頻率約每天施用1次；另基於施用第二級毒品甲
    基安非他命之概括犯意，自94年7月25日起，至同年8月24日
    止，在同前處所，以將甲基安非他命置於鋁箔紙上或球型玻
    璃吸管中，再點火加熱使產生煙霧吸用之方式，連續施用第
    二級毒品甲基安非他命4次，頻率約每10天施用1次。先於
    94年7月27日上午10時45分許，在上開住處為警查獲，採尿
    送鑑呈嗎啡、甲基安非他命陽性反應；又於94 年8月25日
    上午10時50分許，在同一住處為警查獲，並扣得其所有，供
    其施用第一級毒品海洛因之注射針筒1支，採尿送鑑呈嗎啡
    及甲基安非他命陽性反應；再於94年8月26日上午4時45分
    許，在彰化縣溪湖鎮北勢里北勢4巷91號為警查獲，採尿送
    鑑呈嗎啡及甲基安非他命陽性反應；嗣於94 年10月4日凌
    晨1時20分許，因另涉竊盜案件為警查獲，同意警方採驗其
    尿液之結果呈嗎啡陽性反應；末於94年12月19 日11時許
    ，在上開住處，為警查獲，採尿送鑑呈嗎啡陽性應應。
二、案經彰化縣警察局、溪湖分局、北斗分局移送臺灣彰化地方
    法院檢察署檢察官偵查起訴，及移送併案審理。
    理  由
一、上訴人即被告乙○○（下稱上訴人）上開施用第一級毒品
    海洛因、施用第二級毒品甲基安非他命之犯罪事實，業據上
    訴人於本院審理中坦承不諱。且上訴人於前揭時地獲案後
    ，經採其尿液送驗之結果，分別呈甲基安非他命及嗎啡陽性
    反應（按一般施用海洛因者會在其體內代謝為嗎啡成分殘留
    ，並經由尿液排出）或嗎啡陽性反應，有彰化縣警察局刑警
    隊六組採驗尿液登記簿1紙、彰化縣警察局溪湖、北斗分局
    委託檢驗尿液代號與真實姓名對照認證單共3紙、彰化縣衛
    生局94年8月8日煙檢字第943343號（見毒偵字第3848號卷第
    23頁）、94年9月5日煙檢字第943699號（毒偵字第4434號卷
    第21頁）、第943702號（見毒偵字第4886號卷第32頁）、94
    年10月17日煙檢字第944470號（見毒偵字第5571號卷第20頁
    ）、94年12月26日煙檢字第945304號（見本院卷第47頁）煙
    毒尿液檢驗成績書、詮昕科技股份有限公司00000000號（見
    毒偵字第3848號卷第30頁）、4B280008號（見原審卷第34頁
    ）濫用藥物尿液檢驗報告附卷可稽；並有注射針筒1支扣案
    可佐；足徵上訴人自白與事實相符，堪予採信。另詮昕公
    司4B280007號號濫用藥物尿液檢驗報告（見原審卷第33頁，
    90年8月25日採尿），檢出濃度為安非他命72ng/ml、甲基安
    非他命1380ng/ml; 4B280009號濫用藥物尿液檢驗報告（見
    原審卷第35頁，90年10月14日採尿），檢出濃度為安非他命
    41ng/ml，甲基安非他命安非他命923ng/m l。查判斷甲基安
    非他命陽性反應，須甲基安非他命高於500ng /ml，且安非
    他命部分高於200ng/ml，否則不得判定甲基安非他命陽性，
    故上開二檢驗結果，不能認定係甲基安非他命陽性反應。
    另上訴人於95年1月2日原審法院供稱：自94年7月25日起
    開始施用安非他命；最後一次是在94年8月24日，大概十天
    施用一次。次95年3月2日本院準備程序時，供稱約一個月施
    用一、二次。查原審法院之供述時，較接近案發時，記憶較
    清楚，應以原審法院之供述為準。上訴人上開施用甲基安
    非他命、海洛因之犯行事證明確，可以認定。
二、上訴人前因施用毒品案件，經原審法院以88年度毒聲字第18
    05號裁定送觀察、勒戒後，認有繼續施用毒品傾向，再經該
    院以88年度毒聲字第1997號裁定令入戒治處所強制戒治，於
    88年11月24日停止戒治出所付保護管束，並於89年5月12日
    保護管束期滿未經撤銷停止戒治，視為執行完畢釋放，有臺
    灣高等法院上訴人前案紀錄表1份在卷可參，上訴人於前揭
    強制戒治執行完畢釋放後5年內，再犯施用毒品犯行，亦堪
    認定。上訴人施用第一級毒品海洛因、第二級毒品甲基安非
    他命犯行，應依法論科。
三、上訴人所為，係犯毒品危害防制條例第10條第1項、第2項之
    施用第一、二級毒品罪。其為供己施用而於施用前持有海洛
    因及甲基安非他命之低度行為，各為其施用之高度行為所吸
    收，均不另論罪。又上訴人先後多次施用第一、二級毒品犯
    行，各屬時間緊接，所犯為構成要件相同之罪名，顯均係基
    於概括犯意反覆為之，應分別依連續犯之規定，論以一罪，
    並均依法加重其刑。其所犯連續施用第一、二級毒品罪二罪
    間，犯意各別，罪名有異，應予分論併罰。上訴人前開犯罪
    事實中，除自94年2月中旬某日起，至94年8月23日止，連續
    施用海洛因多次之犯行，及自94年7月27日或該日前4日內某
    時（已確定為25日）起，至94年8月26日或該日前4日內某時
    許（已確定為24日）止，連續施用甲基安非他命多次之犯行
    ，經檢察官提起公訴外，其餘施用海洛因部分之犯行雖未據
    檢察官提起公訴，惟該部分犯行與檢察官起訴經本院論罪部
    分有連續犯裁判上一罪之關係，自均為起訴效力所及，應由
    本院併予審理，附此敘明。又查上訴人曾因施用毒品案件，
    經原審法院以92年度訴字第475號判決判處有期徒刑9月確定
    ，再因施用毒品案件，經同法院以92年度易字第816號判決
    判處有期徒刑5月確定；上開二罪並經定應執行有期徒刑1年
    1月確定，已於94年2月8日縮刑期滿執行完畢，有臺灣高等
    法院上訴人前案紀錄表乙紙附卷可憑，其受此有期徒刑執行
    完畢後，5年以內再犯有期徒刑以上之罪，為累犯，均應依
    法遞予加重其刑。
四、原審法院就上訴人施用甲基安非他命部分，認事證明確，適
    用毒品危害防制條例第10條第2項、刑法第11條前段、第56
    條、第47條規定，量處有期徒刑七月，認事用法均無違誤，
    量刑亦屬妥適，上訴人未具理由上訴，其上訴為無理由，應
    予駁回。
五、原審法院就上訴人施用第一級毒品海洛因部分，就上訴人自
    94年10月29日起至同年12月16日止連續施用海洛因之犯行，
    未及審究，嫌有未洽。上訴人上訴請求併案審理，其上訴為
    有理由，應由本院將原審判決關於施用海洛因部分及定應執
    行刑部撤銷，自為判決。爰審酌上訴人前因施用毒品案件經
    法院判刑確定，甫於94年2月8日執行完畢，且於本次犯罪期
    間內先後5次為警查獲，仍不知戒除毒癮，足見其自制能力
    尚有未足，有接受相當期間監禁教化之必要，以促其及早矯
    正吸毒惡習；惟念及上訴人犯罪之動機、目的係因施用毒品
    之習性難以戒除，其犯罪手段僅係戕害自己之身心、施用毒
    品次數、時間及犯罪後坦承犯行之態度等一切情狀，量處如
    主文所示之刑。並與上訴駁回部分所處之刑，定其應執行之
    刑，以示懲儆。扣案之注射針筒1支，為上訴人所有，供其
    施用第一級毒品海洛因犯罪所用之物，業據上訴人供明，爰
    依刑法第38條第1項第2款之規定宣告沒收之。
六、上訴人經合法傳喚無正當理由未到，不待其陳述逕行判決。
據上論斷，應依刑事訴訟法第371條、第368條、369第第1項前段
、第364條、第299條第1項前段，毒品危害防制條例第10條第1項
，刑法第11條前段、第56條、第51條第5款、第47條、第38條第1
項第2款，判決如主文。
本案經檢察官甲○○到庭執行職務。
中    華    民    國    95    年    4    月   12      日
            刑事第九庭  審判長法  官  陳  筱  珮
                              法  官  康  應  龍
                              法  官  趙  春  碧
上列正本證明與原本無異。
施用海洛因部分得上訴。
施用甲基安非他命部分不得上訴。
如不服本判決應於收受送達後十日內向本院提出上訴書狀，其未
敘述上訴之理由者並得於提起上訴後十日內向本院補提理由書（
均須按他造當事人之人數附繕本）。
                              書記官  胡  美  娟
中    華    民    國    95    年    4    月   13      日
附錄論罪科刑法條全文：
毒品危害防制條例第10條
施用第一級毒品者，處六月以上五年以下有期徒刑。
施用第二級毒品者，處三年以下有期徒刑。
                                                      Ａ


司法院資訊處製作；財團法人民間司法改革基金會備份。
